

#### CONTACTO



saromero123@hotmail.com



#### **HABILIDADES**

Compromiso
Capacidad de Aprendizaje
Productividad
Flexibilidad
Trabajo en Equipo
Resolución de Problemas

## CONOCIMIENTOS TÉCNICOS

- Java (Básico)
- Bases de datos SQI Server
- Pruebas de Software Funcionales y no Funcionales
- Pruebas de humo, regresión y exploratorias
- Realizar casos de uso e historias de usuario.
- Documentación de historias de usuarios.
- Power Bi
- Excel (Intermedio)
- Teslink
- Jira

# SERGIO ARMANDO ROMERO ABRIL INGENIERO DE SISTEMAS

#### INGENIERO DE SISTEMA

#### **SOBRE MÍ**

Ingeniero de sistemas con 5 años de experiencia en Análisis de requerimientos y pruebas QA. Conocimientos en diferentes herramientas de testing y gestión de proyectos. Gracias a mi conocimiento y empeño, en conjunto con mis compañeros de fábrica, se logró la certificación internacional HIMMS RAM 6 en la institución que laboraba.

#### **EXPERIENCIA**

# Analista de Pruebas en Softesting SAS

Desde diciembre 2023 a Febrero 2024

- Ejecutar testing de productos
- Simular ejecuciones de productos y su rendimiento
- Evaluar exhaustivamente los resultados de las pruebas
- Utilizar programas de seguimiento de errores
- Revisar Asegurar un funcionamiento óptimo del software Diseño y estimación de planes pruebas.
- Ejecutar pruebas de regresión
- Realizar pruebas de servicios con PostMan.

#### Ingeniero de Software 2 en INDRA Colombia SAS

Desde noviembre 2022 a agosto 2023

- Ejecutar testing de productos
- Analizar la automatización del negocio
- Simular ejecuciones de productos y su rendimiento
- Evaluar exhaustivamente los resultados
- Utilizar programas de seguimiento de errores
- Revisar especificaciones de servicios y productos
- Asegurar un funcionamiento óptimo del software
- Diseño de planes pruebas
- Ejecutar pruebas automatizada en Selenium IDE
- Reporte de incidencias y seguimientos de proyecto con Jira.
- Realizar pruebas de regresión al software
- Pruebas funcionales de software, reporte y ejecución

### INFORMACIÓN ADICIONAL

Tarjeta Profesional Vehículo propio Disponibilidad Inmediata

#### **IDIOMAS**

Inglés

B1 - Intermedio

#### Analista Funcional de Software en Fundación Cardiovascular De Colombia.

Desde abril 2021 a noviembre 2022

- Comprender y establecer de manera formal las necesidades del cliente
- Establecer un orden de prioridades a las necesidades del cliente y confirmar que las especificaciones reflejan realmente dichas necesidades
- Determinar cuáles serán los test que se llevarán adelante para comprobar que se cumple con los requerimientos especificados en los entregables
- Asegurar que los entregables sean lo que el cliente espera y se ajusten a las necesidades del proyecto en su conjunto.
- Detectar cuáles pueden ser los riesgos potenciales y determinar cuáles serán las acciones preventivas.
- Realización de informes y reportes a partir de consultas con SQI
- · Realizar casos de uso relacionados al
- proyecto Manejo de consultas y script con SQI e Informix.
- Soporte, configuración, apoyo a cliente interno y externo sobre aplicaciones propias y complementarias.
- Realizar pruebas Dee servicios con Posrman.

#### Analista Funcional Tester 2 en Fundación Cardiovascular De Colombia

Desde octubre 2020 a marzo 2021

- Aseguramiento en el correcto funcionamiento del software, realizando pruebas de caja negra y caja blanca
- Aplicar las fases de análisis y planificación para asegurar la calidad del software
- Realizar casos de uso relacionados al proyecto
- Realizar historias de usuario (Si aplica)
- Levantamiento de los requerimientos funcionales con el usuario interno HelpDesk
- Soporte, configuración, apoyo a cliente interno y externo sobre aplicaciones propias y complementarias
- Realización de informes y reportes a partir de consultas con SQJ
- Realizar casos de uso relacionados al proyecto
- Ejecutar pruebas automatizada en Selenium IDE.
- Realizar test mediante las técnicas de caja negra, caja blanca y caja gris
- Pruebas de carga y estrés al software con Jmater
- Ejecución de pruebas de regresión.

#### Analista de HelpDesk en Fundación Cardiovascular De Colombia.

Desde Marzo 2019 Hasta Octubre 2020

- Gestionar de manera oportuna el análisis.
- Clasificación y respuesta de las solicitudes de servicio relacionadas con los Aplicativos Software de uso en la FCV y en Clientes externos de DTIC.
- Gestionar y clasificar las solicitudes e incidencias buscando la satisfacción de clientes internos y externos, con el fin de optimizar la prestación del servicio.

Analista de Software en Fundación Cardiovascular De Colombia.

Desde Septiembre 2017 Hasta Marzo 2019

 Revisar y analizar un producto de software con el objetivo de asegurar su calidad y cumplimiento de los criterios de aceptación esperados por el cliente, mediante la detección de la mayor cantidad de fallas severas (incidentes de alto impacto) con el mínimo esfuerzo, antes de que el software salga a producción.

Analista de Hardware en Fundación Cardiovascular De Colombia

Desde Noviembre 2015 Hasta Septiembre 2017

 Soportar el buen funcionamiento de la infraestructura informática ejecutando las acciones correctivas y preventivas programadas en el plan de acción del área de sistemas para garantizar un servicio optimo a los colaboradores de la institución.

#### **EDUCACIÓN**

- 2023 Scrum Foundation Professional Certification SFPC v2020- (Spanish)Certiprof
- 2023 Diplomado en Analítica de datos y Big Data Universidad Piloto de Colombia
- 2021 Estudios en Ingeniería de Sistemas
  Universidad Nacional Abierta y a Distancia (UNAD)
- 2018 Especialización Tecnológica en Gestión y Seguridad de Bases de Datos Servicio Nacional de Aprendizaje (SENA)
- Zo16 Tecnólogo en Análisis y Desarrollo de Sistemas de Información
   Servicio Nacional de Aprendizaje (SENA)